【裁判字號】    99,台上,4653
【裁判日期】    990722
【裁判案由】    偽造有價證券等罪
【裁判全文】
最高法院刑事判決            九十九年度台上字第四六五三號
上  訴  人  甲○○
上列上訴人因偽造有價證券等罪案件，不服台灣高等法院高雄分
院中華民國九十九年五月十九日第二審判決（九十九年度上訴字
第三六九、三八六號，起訴案號：台灣高雄地方法院檢察署九十
七年度偵字第五三四六、九二九０、一０三二五號），提起上訴
，本院判決如下：
    主  文
上訴駁回。
    理  由
按刑事訴訟法第三百七十七條規定，上訴於第三審法院，非以判
決違背法令為理由，不得為之。是提起第三審上訴，應以原判決
違背法令為理由，係屬法定要件。如果上訴理由書狀並未依據卷
內訴訟資料，具體指摘原判決不適用何種法則或如何適用不當，
或所指摘原判決違法情事，顯與法律規定得為第三審上訴理由之
違法情形，不相適合時，均應認其上訴為違背法律上之程式，予
以駁回。本件原判決以上訴人甲○○之自白，核與證人宋美容、
吳淑芬、葉金波、陳金寸、張瑞泰、林秀絨、江誠忠、鄭立鍵、
林南傑、任堂騏、葉長春、林志達、莊明華、鍾燿舟之證述相符
，並有卷附上訴人所偽造之支票、統一發票為憑，認定上訴人同
時偽造如原判決附表一所示支票二百十九張，交付該附表所列各
執票人以供借款擔保；另明知所營金雨彩色印刷股份有限公司並
無銷售貨物予原判決附表二所列各公司買受情形，竟同時填製不
實統一發票十七紙充作銷貨憑證等情，因予維持第一審判決依想
像競合犯之例，從一重論處上訴人偽造有價證券、商業會計法第
七十一條第一款填製不實罪刑，駁回其在第二審之上訴。從形式
上觀察，原判決並無違背法令之處。上訴意旨指摘原判決僅憑上
訴人之自白，無其他補強證據即認定上訴人偽造二百十九張支票
並行使之，有調查未盡及理由不備之違法，顯與原判決所論列之
證據不符，殊非依據卷內資料執為指摘之合法第三審上訴理由。
再查：(一)刑事訴訟法第十七條第八款所指法官曾參與前審之裁判
應自行迴避之規定，係指法官曾參與「所聲明不服之裁判」之下
級審裁判之評議或製作等攸關裁判內部成立之事項者而言，如僅
參與下級審準備程序，而未參與上述裁判事項，依法即毋庸迴避
。原審法官唐照明固曾於本件繫屬第一審之初，參與第一審之準
備程序，惟嗣因第一審法官更迭，終由審判長法官曾逸誠及法官
姚水文、林柏壽所組合議庭審理判決，揆諸上開說明，原審法官
唐照明自不在應自行迴避之列。上訴意旨執此指摘原判決違法，
顯因誤解法律而為爭執，自不得資為合法之第三審上訴理由。(二)
上訴人在原審對上述開立不實統一發票充作銷貨憑證部分為認罪
之表示，且對所有證據資料均表示無意見，復稱無其他證據請求
調查，有準備程序及審判筆錄可稽。上訴人迄上訴法律審之本院
，始主張其所營公司確因承作大樂股份有限公司等之印刷業務而
有更換統一發票情形，有別於偽造統一發票，原審未就此調查，
有調查未盡、理由不備之違法等語，即非依據卷內資料執為指摘
之合法第三審上訴理由。本件上訴違背法律上之程式，應予駁回
。
據上論結，應依刑事訴訟法第三百九十五條前段，判決如主文。
中    華    民    國  九十九  年    七    月  二十二  日
                      最高法院刑事第十庭
                          審判長法官  花  滿  堂
                                法官  黃  正  興
                                法官  陳  東  誥
                                法官  林  錦  芳
                                法官  洪  昌  宏
本件正本證明與原本無異
                                      書  記  官
中    華    民    國  九十九  年    七    月  二十六  日
                                                     M

司法院資訊處製作；財團法人民間司法改革基金會備份。
